# 请教各位外资转内资，由新股东补足出资的验资报告(急，急)

提问人：xfsoft 时间：2012-04-05 23:15:27
企业原为外资企业，去年进行了一次增资,第一期出资后由于第二期出资无法到位，于是将股权转让给一国内企业，于是企业由外资变为内资一人有限公司，由变更后的股东用人民币补足余下的出资。各位有没有做过这样的验资报告，有的话发一份，谢谢。

回答人：chenyiwei
因股权转让导致企业性质改变的验资报告，本版面上也有网友贴过，你可以搜索一下。 后续人民币补足出资的报告就是常规的分次出资非首次的验资报告。

提问人：xfsoft 时间：2012-04-06 14:47:48
谢，，您的意思是，要出两份报告。

回答人：chenyiwei
看当地工商要求。可能要出两份验资报告。